臺灣高等法院臺中分院刑事裁定　　　　　100年度抗字第696號
抗　告　人
即　被　告　許南
上列抗告人因竊盜案件，不服臺灣南投地方法院中華民國100年8
月4日裁定（100年度審易字第107號）提起抗告，本院裁定如下
：
    主  文
抗告駁回。
    理  由
一、本件抗告意旨略以：抗告人即被告許南，於警詢、偵查及原
    審訊問時均坦承犯行，並無逃亡、妨礙審判程序及規避刑責
    執行之虞，且被告所犯非最輕本刑為5年以上有期徒刑之罪
    ，惟原裁定以被告之前科紀錄，認被告有反覆實施同一犯罪
    之虞，實有違背論理及經驗法則。被告雖學識不高，惟求能
    盡人子之孝，依刑事訴訟法第110條第1項規定，聲請具保停
    止羈押，請准予返家陪伴母親及家人，爰此提起抗告云云。
二、原裁定意旨略以：被告許南因涉嫌竊盜案件，經臺灣南投地
    方法院檢察署檢察官起訴而繫屬法院，法官訊問後，依被告
    自白、證人證述、扣案物品等證據資料，認為被告犯刑法第
    320條之竊盜罪，其嫌疑重大，且依被告之前科紀錄及本案
    犯罪情節，有事實足認為有反覆實施同一犯罪之虞，依刑事
    訴訟法第101條之1第1項第5款規定，裁定自100年8月4日起
    羈押等語。
三、經查，被告許南因於100年6月17起至100年7月2日止，先竊
    取他人機車，後數次以上開竊得之機車至加油站加油，趁加
    油站員工疏於注意之際，竊取他人財物，得手花用一空之犯
    罪事實，業經被告於原審訊問時自承在卷（見原審法院100
    年8月4日訊問筆錄），並與證人傅彩玲、劉冠霖、林源閔等
    人於警詢中證述相符，堪認其犯罪嫌疑重大。又其於本案之
    前之(一)90年間，因強盜案件，經本院以90年度上訴字第1808
    號判決處有期徒刑3年2月確定，又因搶奪等案件，經本院以
    90年度上訴字第1807號判決處有期徒刑1年、7月，應執行有
    期徒刑1年5月確定，上開3罪嗣經減刑並定應執行刑為有期
    徒刑3年10月確定；(二)91年間，因施用毒品案件，經臺灣臺
    中地方法院以91年度訴字第2080號判決處有期徒刑8月確定
    ，又因竊盜案件，經同院以91年度易字第1741號判決處有期
    徒刑10月、1年2月，應執行有期徒刑1年7月確定，復因公共
    危險等案件，經臺灣彰化地方法院以92年度交易字第102號
    判決處有期徒刑4月、8月，應執行有期徒刑10月確定，上開
    數罪刑嗣經減刑並定應執行刑為有期徒刑1年6月確定；均經
    送監執行，於民國99年11月25日縮短刑期假釋出監（假釋期
    滿日為100年3月2日），然於假釋期間之100年2月13日再犯
    竊盜罪，經臺灣彰化地方法院以100年度簡字第1120號判決
    判處有期徒刑4月確定，經彰化地方法院檢察署觀護人函送
    撤銷假釋。是其有多次犯竊盜罪之犯行，且於假釋期間再犯
    竊盜罪，致遭撤銷假釋，確有事實足認被告有反覆實施同一
    犯罪之虞，認其有羈押之必要，應予羈押，核符刑事訴訟法
    第101條之1第1項第5款之規定，原審因而依前揭法律之規定
    ，諭知被告自100年8月4日起羈押，其認事用法，均無不當
    ，抗告意旨仍執前詞指摘原裁定不當，其抗告為無理由，應
    予駁回。
三、據上論結，應依刑事訴訟法第412條，裁定如主文。
中    華    民    國   100    年    8     月    31    日
            刑事第四庭    審判長法  官  洪  耀  宗
                                法  官  許  文  碩
                                法  官  林  清  鈞
以上正本證明與原本無異。
不得抗告。
                                書記官  胡  美  娟
中    華    民    國   100    年    8     月    31    日